臺灣高等法院臺南分院刑事判決　　　九十四年度上訴字第四０六號
上訴人
即被告　甲○○
上列上訴人因毒品危害防制條例案件，不服臺灣嘉義地方法院九
十四年度訴字第一三０號中華民國九十四年三月三十一日第一審
判決（起訴案號：臺灣嘉義地方法院檢察署九十四年度毒偵字第
二三三號），提起上訴，及臺灣嘉義地方法院檢察署移送併案（
九十四年度毒偵字第六二七號），本院判決如下：
    主 　 文
原判決撤銷。
甲○○連續施用第一級毒品，累犯，處有期徒刑拾月。
扣案之小密封袋貳個、注射針筒支、斜削吸管壹支，均沒收。
    事 　 實
一、甲○○前因施用毒品案件，經臺灣高雄地方法院以八十九年
    度毒聲字第七六一八號裁定送觀察、勒戒後，因認有繼續施
    用之傾向，再經該院以八十九年度毒聲字第八四０七號裁定
    令入戒治處所施以強制戒治一年，嗣強制戒治滿三月後，因
    認無繼續戒治之必要，經該院以九十年度毒聲字第一九０二
　　號裁定停止戒治交付保護管束，於民國（下同）九十年十月
　　二十五日戒治期滿，由臺灣高雄地方法院檢察署檢察官於九
　  十年十一月八日，以九十年度戒毒偵字第一一八八號為不起
    訴處分確定在案；復因施用第一級毒品案件，經臺灣嘉義地
    方法院九十二年度訴字第一三一號案判處有期徒刑七月，於
    九十二年四月二十一日確定，於九十三年八月九日縮短刑期
    執行完畢。仍不知悔改，復基於概括之犯意，自九十三年十
    二月起至九十四年四月六日止，在其嘉義縣太保市梅埔里埔
    心七號住處及嘉義縣太保市梅埔里埔心七號旁工寮等地，連
    續施用第一級毒品海洛因多次。嗣於九十四年一月七日二十
　　時十五分許，在嘉義縣警察局水上分局太保分駐所，經警採
    集其尿液送檢驗結果，呈嗎啡陽性之反應，始循線查獲上情
    。再於八十四年四月七日上午九時五十分許，在上揭工寮內
    ，為警查獲，扣得小密封袋二個、注射針筒三支、斜削吸管
    一支。
二、案經嘉義縣警察局水上分局報請臺灣嘉義地方法院檢察署檢
　　察官偵查起訴及移送併案。
    理 　 由
一、上揭施用第一級毒品海洛因犯罪事實，業經被告甲○○自白
　　不諱，且二次經警採取其尿液送請檢驗結果，均呈嗎啡陽性
  　反應，有嘉義縣衛生局煙毒尿液檢驗單及臺檢驗科技股份有
    限公司濫用藥物尿液檢驗報告各一份在卷可憑，復有扣案之
    小密封袋二個、注射針筒三支、斜削吸管一支在卷足資佐證
    。又被告前因施用毒品案件，經臺灣高雄地方法院以八十九
    年度毒聲字第七六一八號裁定送觀察、勒戒後，因認有繼續
    施用之傾向，再經該院以八十九年度毒聲字第八四０七號裁
    定令入戒治處所施以強制戒治一年，嗣強制戒治滿三月後，
    因認無繼續戒治之必要，經該院以九十年度毒聲字第一九０
    二號裁定停止戒治交付保護管束，於九十年十月二十五日戒
    治期滿，由臺灣高雄地方法院檢察署以九十年度戒毒偵字第
    一一八八號為不起訴處分確定在案，復有本署刑案資料查註
    紀錄表附卷可稽，事證明確。被告雖於上訴書狀陳明：本件
    係其自首云云，惟本院傳訊承辦警員乙○○到庭證稱：「（
    甲○○是你們查獲的？）是有人報案，有人在空屋內逗留，
　  我們去查看，有發現一個注射筒，甲○○當時在現場。」「
    （你們發現注射筒後，有無懷疑是被告吸毒？）我們發現後
    ，就懷疑是被告吸毒所用，問被告，起先他不承認注射針筒
    是他的，把他帶到派出所後，他才承認他有吸毒。」證述係
    發現被告當時在現場，其旁有注射筒，懷疑是被告吸毒所用
    ，被告起先不承認注射針筒是他的，將被告帶回派出所後，
    被告才承認有吸毒，是被告乃在承辦警員懷疑其係涉嫌人後
    ，始供出案情，核與刑法自首之要件，尚有未符，自無法依
    自首規定減輕其刑。被告犯行堪以認定。
二、按海洛因係毒品危害防制條例第二條第二項第一款規定之第
    一級毒品。核被告所為，係犯毒品危害防制條例第十條第一
    項施用第一級毒品罪。先後多次施用毒品犯行，時間緊接，
    犯罪構成要件相同，顯係基於概括犯意反覆為之，應依連續
    犯規定以一罪論，並加重其刑。被告曾犯肅清煙毒條例等罪
    ，最近一次係因施用第一級毒品案件，經臺灣嘉義地方法院
    判處有期徒刑七月確定，於九十三年八月九日縮短刑期執行
    完畢，有臺灣高等法院全國刑案資料查註紀錄表可稽，於五
    年內再犯本件有期徒刑以上之罪，為累犯，應依刑法第四十
    七條規定加重其刑。公訴人僅起訴被告自九十三年十二月起
    至九十四年一月七日止施用第一級毒品犯行，對自九十四年
    一月七日起至九十四年四月六日止施用第一級毒品犯行，則
    未為提起公訴，因屬連續犯裁判上一罪關係，亦據臺灣嘉義
    地方法院檢察署移送此部分併案（九十四年度毒偵字第六二
    七號），應併予審理，併予敘明。原審予被告論罪科刑，固
    非無見。惟原判決未依刑法第五十七條規定審酌被告犯罪狀
　　態，作為刑輕重之標準，直接予被告量刑，洵有違誤。且於
　  理由欄亦未論列被告為連續犯及累犯，顯有理由不備。又未
    及審酌併案部分，有欠適當。被告上訴意旨，指摘原判決量
    刑過重，雖無足取。但原判決既有可議，自屬無法維持，應
    由本院撤銷改判之。爰審酌被告犯罪之品行、智識程度、犯
    罪手段及犯罪後之態度等一切情狀，依刑事訴訟法第三百七
    十條但書規定，由被告上訴，第二審法院原審判決適用法條
    不當而撤銷之者，得諭知較重於原審判決之刑，量處有期徒
　　刑十月，以資懲戒。扣案之小密封袋貳個、注射針筒支、
　  斜削吸管壹支，為被告所有供犯罪所用之物，應予宣告沒收
    。
三、據上論斷，應依刑事訴訟法第三百六十九條第一項前段、第
    三百六十四條、第二百九十九條第一項前段，毒品危害防制
    條例第十條第一項，刑法第十一條前段、第五十六條、第四
    十七條、第三十八條第一項第二款，判決如主文。
本案經檢察官姜麗儒到庭執行職務。
中　華　民　國　　　94　　　年　　6　　月　　29　　 　日
            刑事第一庭審判長法官　蔡　　長　　林
            　　　　　　　　法官　林　　勝　　木
                            法官　田　　平　　安
以上正本證明與原本無異。
如不服本判決，應於收受本判決後十日內向本院提出上訴書狀。
其未敘述上訴理由者並得於提起上訴後十日內向本院補提理由書
狀（均須按他造當事人之人數附繕本）「切勿逕送上級法院」。
　　　　　　　　　　　　　書記官　李　　培　　薇
中　華　民　國　　　94　　　年　　6　　月　　30　　 　日
附錄本案論罪科刑法條全文：
毒品危害防制條例第十條第一項：
　施用第一級毒品者，處六月以上五年以下有期徒刑。
